臺灣高等法院臺中分院刑事裁定　
110年度聲字第3121號

聲  請  人  臺灣高等檢察署臺中檢察分署檢察官     
受  刑  人  盧建銘


上列聲請人因受刑人數罪併罰有二裁判以上，聲請定其應執行之
刑（聲請案號：110年度執聲字第1482號），本院裁定如下：
    主  文
甲○○因犯如附表所示各罪所處之刑，有期徒刑部分應執行有期
徒刑柒月。
    理  由
一、聲請意旨略以：受刑人甲○○因犯乘機猥褻等罪，先後經法院
    判決確定如附表所示。惟數罪中有刑法第50條第1項但書所
    列情形，業經受刑人請求，應依刑法50條第2項、第53條、
    第51條第5款，定應執行之刑，爰依刑事訴訟法第477條第1
    項之規定聲請裁定等語。
二、按數罪併罰，有2裁判以上者，依刑法第51條規定，定其應
    執行之刑。宣告多數有期徒刑者，於各刑中之最長期以上，
    各刑合併之刑期以下，定其刑期；但不得逾30年，刑法第53
    條、第51條第5款分別定有明文。又按裁判確定前犯數罪者
    ，併合處罰之；但有下列情形者，不在此限，一、得易科罰
    金之罪與不得易科罰金之罪，二、得易科罰金之罪與不得易
    服社會勞動之罪，三、得易服社會勞動之罪與不得易科罰金
    之罪。四、得易服社會勞動之罪與不得易服社會勞動之罪；
    前項但書情形，受刑人請求檢察官聲請定應執行刑者，依第
    51條規定定之，刑法第50條亦定有明文。再按數罪併罰之定
    應執行之刑，係出於刑罰經濟與責罰相當之考量，並非予以
    犯罪行為人或受刑人不當之利益，為一種特別的量刑過程，
    相較於刑法第57條所定科刑時應審酌之事項係對一般犯罪行
    為之裁量，惟定應執行刑之宣告，乃對犯罪行為人本身及所
    犯各罪之總檢視，除應考量行為人所犯數罪反應出之人格特
    性，並應權衡審酌行為人之責任與整體刑法目的及相關刑事
    政策，在量刑權之法律拘束性原則下，依刑法第51條第 5款
    之規定，採限制加重原則，以宣告各刑中之最長期為下限，
    各刑合併之刑期為上限，但最長不得逾有期徒刑30年，資為
    量刑自由裁量權之外部性界限，並應受法秩序理念規範之比
    例原則、平等原則、責罰相當原則、重複評價禁止原則等自
    由裁量權之內部抽象價值要求界限之支配，以使輕重得宜，
    罰當其責，俾符合法律授與裁量權之目的，以區別數罪併罰
    與單純數罪之不同，兼顧刑罰衡平原則（最高法院100年度
    台抗字第440號刑事裁定意旨參照）。
三、經查，
  ㈠受刑人因犯如附表所示之罪，分別經臺灣彰化地方法院及本
    院判處如附表所示之刑，均經確定在案，有上開判決書及臺
    灣高等法院被告前案紀錄表等附卷可稽。惟其中受刑人犯附
    表編號1所示為「得」易科罰金及「得」易服社會勞動之罪
    及附表編號2所示為「不得」易科罰金及「得」易服社會勞
    動之罪，依刑法第50條第1項但書之規定固不得併合處罰。
    然查本件聲請人之聲請既係應受刑人之請求而提出，有臺灣
    彰化地方檢察署刑法第50條第1項但書案件是否聲請定刑聲
    請書1份附卷可稽（見本院卷第9頁），合於刑法第50條第2
    項之規定。茲聲請人以本院為上開案件犯罪事實最後判決之
    法院，聲請定其應執行之刑，經本院審核認聲請人之聲請為
    正當，應予准許。
　㈡又定應執行刑，不僅攸關國家刑罰權之行使，於受刑人之權
    益亦有重大影響，除顯無必要或有急迫情形外，法院於裁定
    前，允宜予受刑人以言詞、書面或其他適當方式陳述意見之
    機會，程序保障更加周全（最高法院110年度台抗大字第489
    號大法庭裁定意旨參照）。本件臺灣彰化地方檢察署於前開
    聲請定刑聲請書已並就檢察官聲請事項同時以書面通知受刑
    人，就日後法院如何定應執行刑，給予陳述意見之機會，復
    經受刑人表示「無意見」，有前開聲請定刑聲請書在卷可稽
    。再本案牽涉案件情節單純，可資減讓之刑期幅度有限，顯
    無必要再命受刑人以言詞、其他書面或適當方式陳述意見，
    尚與前開最高法院刑事大法庭裁定意旨無違。另受刑人所犯
    如附表編號1所示之罪，雖已執行完畢，有上開前案紀錄表
    可稽，惟此乃檢察官於指揮執行時應予扣除已執行刑期之問
    題，與得否再裁定定其應執行之刑無涉，併予敘明。
　㈢爰審酌受刑人所犯如附表所示各罪之犯罪態樣、侵害法益、
    各罪依其犯罪情節所量定之刑等一切情狀，及前揭所述之比
    例原則、責罰相當原則等自由裁量權之內部性界限等情，定
    其應執行之刑如主文所示。　
四、據上論斷，爰依刑事訴訟法第477條第1項，刑法第50條第2
    項、第53條、第51條第5款，裁定如主文。
中　　華　　民　　國  　110　　年　　12 　月　　22  　日
            刑事第七庭  審判長法  官  梁  堯  銘
                              法  官  羅  國  鴻
                              法  官  張  智  雄
以上正本證明與原本無異。
如不服本裁定，應於收受送達後五日內向本院提出抗告書狀（須
附繕本）。因疫情而遲誤不變期間，得向法院聲請回復原狀。 
                              書記官  陳  玫  伶
　　　　　　　　　　　　　　　
中　　華　　民　　國　　110 　年　　12　　月　　22　　日
附表：受刑人甲○○定應執行刑案件一覽表【民國／新臺幣】     編    號  1 2 （以下空白） 罪    名  不能安全駕駛致交通危險罪 乘機猥褻  宣告刑  有期徒刑2月 有期徒刑6月  犯罪日期  109.09.10 109.05.08  偵查（自訴）機關年度案號  彰化地檢109年度速偵字第1338號 彰化地檢109年度偵字第6271號  最後事實審 法 院 彰化地院 臺中高分院   案 號 109年度交簡字第1821號 110年度侵上訴字第45號   判決日期 109.09.29 110.09.14  確定判決 法 院 彰化地院 臺中高分院   案 號 109年度交簡字第1821號 110年度侵上訴字第45號   判決確定日期 109.10.30 110.10.29  得否為易科罰金、易服社會勞動之案件  得易科 得社勞 不得易科 得社勞  備    註  彰化地檢109年度執字第5078號（已執畢) 彰化地檢110年度執字第4351號